【裁判字號】    92,上易,3225
【裁判日期】    921202
【裁判案由】    竊盜
【裁判全文】
臺灣高等法院刑事判決                          九十二年度上易字第三二二五號
    上  訴  人  乙○○
    即  被  告
右上訴人因竊盜案件，不服臺灣板橋地方法院九十二年度易字第二一三０號，中華民
國九十二年八月二十九日第一審判決（起訴案號：臺灣板橋地方法院檢察署九十二年
度偵字第九二六六號），提起上訴，本院判決如左：
    主  文
上訴駁回。
    事實及理由
一、本案經本院審理結果，認第一審以上訴人即被告乙○○犯刑法第三百二十條第一
    項之竊盜罪，判處拘役三十日，並諭知易科罰金折算之標準為三百元折算一日，
    認事用法及量刑均無不當，應予維持，並引用第一審判決書記載之事實、證據及
    理由（如附件）。
二、被告上訴意旨略以：被告當騎機車經過被害人甲○○停放路旁之小貨車時，因為
    閃車而將手扶在貨車車邊，而於閃車後繼續前進時，遭李玉海喊賊，叫眾人圍過
    來，廣播說有賊人偷肉，隨報警處理，被告一再陳明並無偷竊，但不為警察所信
    ，但市場管理員李玉海當時位置距該小貨車約五十餘公尺，其眼力是否可以看見
    詳細情形，實有可疑，況當時周遭有數十人，何以僅由較遠之李玉海看見被告行
    竊，亦不合情理，且本件之證據僅李玉海一人所見，並無其他證據等語。
三、惟查證人係具有不可替代性之證據方法，本件係因三重市新龍門市場原先已發生
    失竊事件，案發當時被告經其他管理員發現因形跡可疑，通知證人李玉海，李玉
    海即密切注意尾隨，迨親見被告下手行竊後，喊叫捉賊，被告即將竊得之肉品放
    回原處，旋遭李玉海會同在場多人上前圍捕，通知警方當場查獲經過情形，業據
    證人李玉海於警訊、偵查及原審法院審理時迭次指證綦詳，且證人李玉海於偵查
    中並明確證稱：「... 他拿豬肉時是背向我的，距離約三、四公尺。」等語（偵
    查卷第二十八頁反面），其前後證述情形始終一致，俱無瑕疵可指，自可資為犯
    罪證據。被告否認行竊，辯稱證人李玉海位置距離五十餘公尺云云，顯與事實不
    符，要無可採。被告另提出輔仁大學文學院附設文園餐廳出具之在職證明書，記
    載被告於九十二年九月十八日到職，已在本件犯行之後，且與被告有無前開竊盜
    犯行之待證事實並無關聯性，不足資為有利於被告之論據。綜上所述，被告之上
    訴為無理由，應予駁回。
據上論結，應依刑事訴訟法第三百七十三條、第三百六十八條，判決如主文。
本案經檢察官周志榮到庭執行職務。
中      華      民      國    九十二    年     十二     月      二      日
                              臺灣高等法院刑事第二十三庭
                                  審判長法  官 黃  瑞  華
                                        法  官 王  淑  滿
                                        法  官 宋      祺
右正本證明與原本無異。
不得上訴。
                                        書記官 蔡  慧  娟
中      華      民      國    九十二    年     十二     月      五      日
附錄本案論罪科刑法條全文
中華民國刑法第三百二十條第一項
意圖為自己或第三人不法之所有，而竊取他人之動產者，為竊盜罪，處五年以下有期
徒刑、拘役或五百元以下罰金。


司法院資訊處製作；財團法人民間司法改革基金會備份。
